【裁判字號】    98,再,46
【裁判日期】    980731
【裁判案由】    給付保險金等
【裁判全文】
臺灣高等法院民事裁定                    98年度再字第46號
    再審原告    乙○○
    訴訟代理人  黃瑞成
    再審被告    中國人壽保險股份有限公司
    法定代理人  甲○○
上列當事人間給付保險金等事件，再審原告對於中華民國93年4
月13日本院92年度保險上字第33號第二審確定判決，提起再審之
訴，本院裁定如下:
    主  文
再審之訴駁回。
再審訴訟費用由再審原告負擔。
    理  由
一、本件再審原告主張：伊前因再審被告之邀約，於民國85年6
    月26日購買再審被告「新定期保險」，投保範圍包括伊三名
    子女黃俊傑、黃雅萍、黃家俊在內。上開保單所載之「保險
    項目」明列：「附約：高額住院醫療無自付額」，嗣再審原
    告之子即被保險人黃俊傑，於88年12月9日因白血病入院治
    療，再審原告曾於同年12月依約定提出診斷書、病理切片及
    報告書等，交再審被告處經理宋瑞芬辦理請領保險金事宜，
    卻遭再審被告無理拒絕，再審原告遂於90年6月26日起訴請
    求再審被告依約給付新台幣 (下同)195萬3000元本息，經臺
    灣臺北地方法院90年度保險字第205號判決駁回再審原告之
    請求，再審原告不服提起上訴，經本院92年度保險上字第33
    號判決（下稱原確定判決）、最高法院98年度台上字第1769
    號裁定，分別駁回再審原告之上訴確定。因伊發現新證物，
    如予斟酌可受有利判決，爰對本院原確定判決提起本件再審
    之訴等語。
二、再審之訴，應於30日之不變期間內提起。前項期間，自判決
    確定時起算，判決於送達前確定者，自送達時起算；其再審
    之理由發生或知悉在後者，均自知悉時起算。查再審原告於
    前訴訟程序中請求再審被告給付保險金事件，經臺灣臺北地
    方法院90年度保險字第205號判決駁回再審原告於該事件之
    請求，再審原告不服提起上訴，經本院92年度保險上字第33
    號判決（原確定判決）、最高法院98年度台上字第1769號裁
    定，分別駁回再審原告之上訴確定，最高法院並於93年9 月
    8日送達裁定，業據本院調取前開案卷查明無訛。茲就再審
    原告提起本件再審之訴，有關是否合法部分，分別判斷如下
    （至於理由部分另判決駁回）：
  (一)關於再審原告以發現：證人鄭妙里之證詞及再審原告訴訟代
    理人與再審被告客服經理康益瑞之電話錄音帶為理由部分：
    查再審原告曾以發現證人鄭妙里之證詞為理由，於97年9月
    16 日就本院原確定判決向本院提起再審之訴，嗣又撤回該
    再審之訴，有本院97年度再字第46號卷宗可按，可知再審原
    告知悉此證據存在之時間，距提起本件再審之訴，已逾30日
    。又再審原告已於97年10月16日提交再審原告訴訟代理人與
    再審被告客服經理康益瑞之電話錄音帶予檢察官，作為偵查
    證據，亦據再審原告自陳在卷（見本院卷，61頁），是再審
    知悉該錄音帶存在之時間，距再審原告提起本件再審之訴，
    亦逾30日，依上開規定，再審原告據此提起再審之訴，已逾
    30 日之不變期間，其再審之訴為不合法。
  (二)關於再審原告於再審原告提起本件再審之訴所附之其他證據
    部分：查再審原告所提出之此等證物，並未表明該當何項再
    審理由，且經再審原告於97年10月16日提交予檢察官，作為
    偵查證據，或已於前開本院97年度再字第46號事件中援為再
    審之訴之證據，其知悉該證物存在之時間，距再審原告提起
    本件再審之訴，均已逾30日，依前開說明，其據以提起本件
    再審之訴，亦不合法。
三、據上論結，本件再審之訴為不合法。依民事訴訟法第502條
    第1項、第95條、第78條，裁定如主文。
中    華    民    國    98    年    7     月    31    日
                    民事第七庭
                        審判長法  官  鄭三源
                              法  官  王聖惠
                              法  官  呂太郎
正本係照原本作成。
如不服本裁定，應於收受送達後10日內向本院提出抗告狀，並應
繳納抗告費新台幣１千元。
中    華    民    國    98    年    8     月    3     日
                              書記官  黃千鶴


司法院資訊處製作；財團法人民間司法改革基金會備份。
